# 投资性房地产处置-土地增值税、销项税额以及处置时点问题

提问人：wukong993 时间：2017-01-23 11:03:15
1 、确认收入时点的问题： 企业处置投资性房地产，企业会提供相关资料给房管局，房管局收到资料后在1-2个星期内做所有权移交。在实务审计时 能否以收到房管局收据的回执的时间作为确认收入的时点。 2 、处置投资性房地产将收到的款项 （合同价款）在其他业务收入 核算，净值在其他业务成本中核算，则相关的税费应 如何处理：例如 缴纳的土地增值税 以及 销项税额（购房者不再支付）等。

回答人：chenyiwei
1 、投资性房地产处置时点的确定可以参照销售商品收入确认的五项条件加以判断。权证过户可能并不是一项必要条件。 2 、处置环节的税费（增值税、企业所得税除外）应在确认收入时计入“税金及附加”项目。

提问人：wukong993 时间：2017-01-24 09:37:04
还有就是 未处置的房产 所缴纳的 土增税费等 如果没有确认收入 但是已经缴纳的税费如何处理 直接计入税金附加还是计入其他流动资产 等收入确认后再 转让税金及附加？

回答人：chenyiwei
未处置的房产为何会涉及到土地增值税问题？

提问人：wukong993 时间：2017-02-04 16:08:09
该房产仍处于处置过程中，企业缴纳了相关土地增值税、契税等，但所有权还属于企业，不符合收入确认条件。那么这部分预缴的税费 应该是在“税金及附加”还是“其他流动资产”。

回答人：chenyiwei
该房产是否已经转入清理？如果是，则所缴纳的税款也暂计入清理帐户。